臺灣士林地方法院民事裁定
                                       110年度破字第14號
聲  請  人  陳資宜  
上列聲請人聲請宣告破產事件，本院裁定如下：
    主  文
聲請駁回。
聲請程序費用由聲請人負擔。 
    理  由
一、按破產，對債務人不能清償債務者宣告之；債務人停止支付
    者，推定其為不能清償；財團費用及財團債務，應先於破產
    債權，隨時由破產財團清償之；破產法第57條、第1條第2項
    、第97條分別定有明文。又按破產管理人之報酬、破產人及
    其家屬之必要生活費及喪葬費，視為財團費用，破產法第95
    條第1項第3款、第2項亦定有明文。破產人及其家屬之必要
    生活費，屬法定優先受償權性質，係為保障破產人及其家屬
    之人格尊嚴，維持其生活之基本費用，自不許預先拋棄。再
    參照同法第148條規定，倘債務人之財產不敷清償破產財團
    費用及財團債務，宣告破產顯無實益，反徒增花費而已，法
    院應裁定駁回其聲請。是以法院就破產之聲請，依同法第63
    條第2項之規定，應本於職權為必要之調查，倘債務人確無
    財產可構成破產財團，或債務人之財產不敷清償財團費用及
    財團債務，無從依破產程序清理其債務時，得以無宣告破產
    之實益，裁定駁回聲請（最高法院96年度台抗字第398號民
    事裁判意旨參照）。
二、聲請意旨略以：伊與訴外人聯國貿易有限公司（下稱聯國公
    司）負責人柯仁雄為已離異之夫妻，同時伊亦為持有聯國公
    司40％出資之股東，柯仁雄基於聯國公司經營需要，用聯國
    公司名義為金錢借貸時，貸與人多要求除柯仁雄應擔任保證
    人外，伊亦需擔任連帶保證人，伊應柯仁雄之要求陸續背負
    多筆連帶保證債務，總額高達新臺幣（下同）713萬3,333元
    。嗣聯國公司受新冠肺炎疫情影響，經營不善，伊為挽救公
    司，又先後以個人名義四處借款，財務狀況加速惡化，累計
    債務已高達906萬2,333元。聯國公司因資產顯不足以清償負
    債，已向本院聲請破產，伊目前有現金26萬元、勞力士女錶
    1乙只約4萬元、金飾首飾現值約6萬元、機車乙輛現值約1萬
    2,000元，合計37萬2,000元，資產已明顯不足抵償負債。惟
    伊每年薪資收入至少有54萬9,600元，未來兩年薪資總額至
    少有109萬9,200元，且親友經濟狀況俱佳，可由親友接濟日
    常生活開銷，無須由破產財團支付生活開銷，合計至少有14
    7萬1,200元資產可供形成破產財團，可證破產財團足以支應
    破產期間應支付之財團費用，有宣告破產之實益，爰依破產
    法第1條、第57條及第58條規定，聲請准予宣告破產等語。
    　　　　
三、經查：
  ㈠聲請人主張其資產有現金26萬元、勞力士女錶1乙只約4萬元
    、金飾首飾現值約6萬元、機車乙輛現值約1萬2,000元等情
    ，雖提出聲證8財產狀況說明書為據。惟聲證8財產狀況說明
    書之財產保管人、保管地點及有無設定負擔或信託等內容均
    未記載，復無財產證明及交易市值證明等文件（見本院卷第
    72頁），前經本院於民國110年10月6日裁定命補正如附表所
    示之事項，聲請人雖於同年月18日具狀補正財產及收入狀況
    說明書，惟觀之該財產狀況說明書（見本院卷第126頁），
    對於附表所示應補正事項，仍未為補正，未提出說明及證明
    ，甚且與其所提出之全國財產稅總歸戶財產查詢清單中無機
    車之記載有間（見本院卷第168頁），故本院無法認定聲請
    人此部分主張是否真實，聲請人主張其有此部分資產合計37
    萬2,000元，已難採信。
  ㈡聲請人雖於同年月20日具狀陳稱依其109年度所得標準，可知
    其每年薪資收入至少有54萬9,600元，未來兩年薪資總額至
    少有109萬9,200元，另其親友經濟狀況俱佳，可由親友接濟
    日常生活開銷，無須由破產財團支付生活開銷，可證破產財
    團足以支應破產期間應支付之財團費用，有宣告破產之實益
    等語，並提出109年度綜合所得稅各類所得資料清單為據。
    然觀諸該所得資料，可知聲請人斯時薪資獲得來源，即係其
    聲請宣告破產狀所稱同為聲請宣告破產、負債高達1099萬2,
    233元之聯國公司（見本院卷第192頁），則其是否得以持續
    獲取薪資顯屬未明。又依前揭說明，破產人及其家屬之必要
    生活費，屬法定優先受償權性質，不許預先拋棄，聲請人就
    其生活開銷無須由破產財團支付之主張，亦非可採。遑論聲
    請人此狀之主張，均未依補正裁定附表所示內容提出任何具
    體之證明，是亦難認定其所述屬可組成破產財團之財產。
  ㈣綜上，聲請人檢具之財產狀況說明書未詳，亦未遵期補正，
    難認其破產財團之財產足以支應其破產程序期間之必要生活
    費用及破產財團之費用，更無從使破產債權人藉由破產程序
    獲得任何受償之機會，僅徒增程序及因破產財團管理、分配
    所生費用之浪費，與清理債務、使債權人公平受償之破產制
    度立法目的有違，揆諸前開說明，應認本件聲請宣告破產並
    無實益。是聲請人之聲請，為無理由，應予駁回。
四、爰裁定如主文。
中　　華　　民　　國　 110　　年　　11　　月　　30　　日
                  民事第五庭  法  官  謝佳純
以上正本係照原本作成。
如對本裁定抗告，應於裁定送達後10日內向本院提出抗告狀，並
繳納抗告費新臺幣1,000 元。　　　　　　　　　
中　　華　　民　　國　　110 　年　　12　　月　　1 　　日
                              書記官  陳怡文
附表：
五、聲請人提出之財產狀況說明書應記載如下內容：
  ㈠現金或存款部分，應載明其金額、保管人、存放地點，並提
    出相關證明。
　㈡動產部分，應載明其保管人、保管地點、有無設定負擔或信
    託及交易市值證明。
　㈢如有應收款項、銀行借款、應付款項等，應列出明細，並提
    出相關證明。
　㈣如有股票或有價證券，應載明其張數、集保帳戶或保管人、
    保管地點、有無設定負擔或信託及交易市值證明。
　㈤如有不動產，應提出土地、建物登記謄本及交易市值證明。
    該不動產如有抵押權，應說明抵押權所擔保之債權金額餘額
    ，並提出相關證明。
　㈥如有投資，應說明其投資金額、現在價值，並提出相關證明
    。